臺灣臺中地方法院刑事判決　　　　　　　94年度易字第1430號
公　訴　人　臺灣臺中地方法院檢察署檢察官
被　　　告　丙○○
選任辯護人　甲○○律師
上列被告因違反商標法案件，經檢察官提起公訴（九十四年度偵
字第一五九二九號），本院合議庭裁定由受命法官獨任進行簡式
審判程序，判決如下：
    主          文
丙○○連續明知為未得商標權人同意，於同一商品，使用相同之
註冊商標之商品而販賣，處有期徒刑陸月，併科罰金新臺幣肆萬
元，有期徒刑如易科罰金及罰金如易服勞役，均以新臺幣玖佰元
即銀元參佰元折算壹日。
扣案如附表所示之仿冒商品共捌拾壹件及電腦主機壹台均沒收。
    犯罪事實及理由
一、丙○○明知如附件所示「GUCCI」、「PRADA」之商標圖樣，
    業經如附件所示「義大利商固喜歡固喜公司」（下稱固喜公
    司）、「盧森堡商普瑞得有限公司」（下稱普瑞得公司）公
    司，向我國經濟部中央標準局（現已改制為經濟部智慧財產
    局）申請註冊，於專用期限內，就所指定類別之商品，取得
    商標專用權。在專用期限內，未得各該商標權人同意，不得
    於同一商品使用相同之註冊商標。亦明知李若綺、劉漢儀及
    My Fashion Outlet Inc.網站（以上均未據起訴）所販賣使
    用前開商標圖樣之皮包、皮夾、筆筒袋、項鍊、戒指等物，
    均係未經上述商標權人同意，而於同一商品使用相同註冊商
    標之仿冒商品。竟意圖營利，基於概括犯意，自民國九十三
    年三月間某日起，先向李若綺等人販入使用前開商標圖樣之
    仿冒皮包等物後，再利用其雅虎奇摩網站拍賣Ｚ0000000 000
    之帳號，在網路上刊登販賣該等仿冒品之訊息，供不特定人
    下標購買，以每件進價加上新臺幣五百元至二千元不等之價
    格，連續販賣予不特定之人，從中賺取差價牟利。嗣於九十
    三年八月十七日下午三時許，在其位於臺中市西區○○○○
    街一三巷九號住處為警查獲，並當場扣得如附表所示仿冒固
    喜、普瑞得公司商標圖樣之商品共八十一件，及丙○○所有
    供販賣仿冒商品所用之電腦主機一台。迄為警查獲為止，丙
    ○○共計賣出仿冒品一百餘件。
二、上開犯罪事實，業據被告丙○○於本院審理時坦承不諱，核
    與告訴人固喜公司之代理人乙○○指訴情節相符，並有如附
    件所示商標圖樣之註冊證明各一份在卷可稽。而被告為警查
    扣之物均屬仿冒品，亦經鑑定人固喜公司新光三越臺中店店
    長陳淑萍、鑑定人普瑞得公司營業部經理林杏芳到庭鑑定明
    確。此外，復有被告為警查獲時警員所製作之搜索扣押筆錄
    、扣押物品目錄表、被告雅虎奇摩網站拍賣帳號列印資料各
    一份、查獲現場照片十二張附卷可憑，及如附表所示之仿冒
    商品共八十一件扣案可資佐證，足見被告自白與事實相符。
    本件事證明確，被告犯行堪以認定。
二、核被告所為，係犯商標法第八十二條之販賣仿冒商品罪。被
    告意圖營利同時販入仿冒固喜、普瑞得公司商標圖樣之商品
    ，係以一行為侵害數法益觸犯數罪名，為想像競合犯，應從
    一罪處斷。被告先後多次販賣仿冒商品之行為，時間緊接，
    犯罪構成要件相同，顯係基於概括犯意為之，應依連續犯之
    規定論以一罪，並加重其刑。爰審酌被告販賣仿冒商品牟利
    ，其行為損及如附件所示商標權人之商譽及合法利益，並嚴
    重破壞我國致力保護智慧財產權之國際名聲，於偵訊及本院
    審理初均否認犯行，辯稱其所販賣之商品為真品平行輸入，
    待鑑定人陳淑萍、林杏芳到庭鑑定確認為仿冒品無誤後，始
    承認犯行，暨其販賣之期間、次數、獲利等一切情狀，併參
    酌公訴人之具體求刑，量處如主文所示之刑，並諭知有期徒
    刑易科罰金及罰金易服勞役之折算標準。扣案如附表所示之
    仿冒商品共八十一件，乃被告犯本罪所意圖販賣而持有之物
    ，不問屬於犯人與否，均應依商標法第八十三條規定，宣告
    沒收。另扣案電腦主機一台，為被告所有供本案犯罪所用之
    物，業據被告陳明在卷（參本院公務電話記錄表），爰依刑
    法第三十八條第一項第二款規定，予以宣告沒收。
據上論斷，應依刑事訴訟法第二百七十三條之一第一項、第二百
九十九條第一項前段，商標法第八十二條、第八十三條，刑法第
十一條、第五十五條、第五十六條、第四十一條第一項前段、第
四十二條第二項前段、第三十八條第一項第二款，罰金罰鍰提高
標準條例第二條，判決如主文。
中　　華　　民　　國　　94　　年　　12　　月　　16　　日
                  刑事第十二庭  法  官  羅智文
右正本證明與原本無異。
如不服本判決，應於判決送達後十日內向本院提出上訴狀，上訴
於臺灣高等法院臺中分院( 須附繕本 )。
                                      書記官
中　　華　　民　　國　　94　　年　　12　　月　　16　　日
附錄論罪科刑法條全文
商標法第八十一條
未得商標權人或團體商標權人同意，有下列情形之一者，處三年
以下有期徒刑、拘役或科或併科新臺幣二十萬元以下罰金：
一  於同一商品或服務，使用相同之註冊商標或團體商標者。
二  於類似之商品或服務，使用相同之註冊商標或團體商標，有
    致相關消費者混淆誤認之虞者。
三  於同一或類似之商品或服務，使用近似於其註冊商標或團體
    商標之商標，有致相關消費者混淆誤認之虞者。
商標法第八十二條
明知為前條商品而販賣、意圖販賣而陳列、輸出或輸入者，處一
年以下有期徒刑、拘役或科或併科新臺幣五萬元以下罰金。
附表
  編號  名稱                              數量
  1     仿冒固喜公司商標圖樣之皮夾        36
  2     仿冒固喜公司商標圖樣之皮包        30
  3     仿冒固喜公司商標圖樣之零錢包      2
  4     仿冒固喜公司商標圖樣之鉛筆盒      1
  5     仿冒固喜公司商標圖樣之項鍊        1
  6     仿冒固喜公司商標圖樣之戒指        1
  7     仿冒普瑞得公司商標圖樣之皮包      8
  8     仿冒普瑞得公司商標圖樣之筆筒袋    2
        合計                              81
